# 认股权证

提问人：zqzdm 时间：2019-01-20 21:33:00
A 公司 2 月 1 日购入 D 公司发行的认股权证 500 万份，成本 500 万元，每份认股权证可与两年后按每股 6 元价格认购D 公司增发的一股普通股， 12 月 31 日认股权证市场价格为每份 1.1元
选择题答案中将认股权证确认为以公允价值计量且其变动计入当期损益的金融资产。
想问固定换固定，认股权证不应该是一项权益工具吗？觉得答案不太对

回答人：chenyiwei
“固定换固定，认股权证不应该是一项权益工具吗” 这是从该认股权证的发行方角度而言的，但此处讨论的是投资方的会计处理。这两者并不对应。对投资方而言，就是一项以公允价值计量的金融资产。